臺灣板橋地方法院交通事件裁定　　　　　　　　　　九十年度交聲字第一二一號
　　原處分機關　臺北市交通事件裁決所
　　異　議　人
　　即受處分人　甲○○
右列受處分人因違反道路交通管理處罰條例案件，對於臺北市交通事件裁決所中華民
國九十年十一月二十二日所為之處分（原處分案號：駕裁二二─Ｚ00000000
號），聲明異議，本院裁定如左：
    主  文
異議駁回。
    理  由
一、按汽車行駛高速公路，不得在路肩行駛；又汽車行駛高速公路而不遵管制之規定
    者，處汽車駕駛人新臺幣（下同）三千元以上六千元以下罰鍰，高速公路交通管
    制規則第九條第一項第二款、道路交通管理處罰條例第三十三條前段分別定有明
    文。
二、本件異議人即受處分人甲○○於民國九十年九月十二日二十二時四十四分許，駕
    駛車牌號碼Ｔ四─六一七六號自用小客車，行經國道一號高速公路南向十八點六
    公里處，未依規定於加速車道終點前駛入主線車道而繼續行駛路肩之事實，有內
    政部警政署國道公路警察局公警局交字第Ｚ00000000號舉發違反道路交
    通管理事件通知單、該局第一警察隊九十年十月二十九日九○公警國一刑訴字第
    一三六三四號函、臺北市交通事件裁決所駕裁二二─Ｚ00000000號違反
    道路交通管理事件裁決書各乙張等附卷可稽，並經證人即當時舉發之警員丙○○
    、乙○○到院結證屬實。雖異議人辯稱：伊當時由內湖交流道北上行駛，依規定
    於加速車道終點前駛入主線車道，再開二百公尺後見警攔停，乃停車受其稽查，
    當時員警稱自照後鏡之距離判斷為行駛路肩，然伊確規定行駛，員警自照後中判
    斷可能有失誤云云，惟查：證人丙○○在本院證稱：「當天我帶班巡邏，我們正
    要前往南下十八公里又七百五十公里的巡邏箱簽到，已經過了內湖交流道，未到
    達巡邏箱時，我們看到異議人的車子行駛路肩，我就把它攔截下來舉發。」、「
    （問：看到他時，他是行駛在主線車道還是加速車道？）他是行駛在路肩。該處
    並不是加速車道，距離加速車道已超過有三百公尺。」、「我可以肯定他當時是
    行駛在路肩，不是在加速車道。」，證人乙○○則證述：「當天我是駕駛，我們
    行駛在主線車道的外側車道，我們的車子約在過了十八點六公里又五十公尺左右
    ，發現異議人的車子行駛在路肩，當時車流量大，主線車道的車子車行速度約六
    十公里左右，而異議人的車子比主線車道的車子還要快，我們就打開警示燈，異
    議人就切進主線車道，我們就把它攔截下來。」、「（問：發現異議人時，他的
    車子是在加速車道之前，之後？）已經過了加速車道的終點，我們發現他違規時
    ，與他的車子約兩部車的車身距離。舉發單上的位置是他違規的位置，我們在未
    到巡邏箱時就把它攔截下來。」等語（參本院九十一年一月七日訊問筆錄），其
    二人均明白證述異議人確係在加速車道終點後行駛路肩，按證人與異議人夙無怨
    隙，自無恣意誣攀之理，所證應屬可信。又該處加速車道終點係在十八點三公里
    處，此有證人丙○○、乙○○庭提之現場位置圖乙份可據，異議人違規地點則在
    十八點六公里處，已在加速車道終點後三百公尺之遠，且當時證人所駕之巡邏車
    與異議人所駕車輛相距又僅有兩部車身之長度，應無誤判之虞。況依證人證述，
    當時因車流量較大，主線車道車輛行駛時速約在六十公里左右，而異議人所駕車
    輛竟能較主線車道之車輛速度為快，尤見其應係行駛在無車輛之路肩上。此外，
    異議人復未提出其他事證以實其說，空言否認，實無足採信，其於上揭時地違規
    行駛之事實，應堪認定。綜上所述，原處分機關據以援引首揭規定，裁處罰鍰三
    千元，並依道路交通管理處罰條例第六十條第一項之規定記違規點數一點，於法
    並無不當，本件異議為無理由，應予駁回。
三、據上論斷，應依道路交通案件處理辦法第十九條，裁定如主文。
中      華      民      國      九十一      年      一    月    十一    日
                              臺灣板橋地方法院交通法庭
                                      法  官  楊  博  欽
右正本證明與原本無異
如不服本裁定應於送達後五日內向本院提出抗告狀
                                      書記官  潘  文  賢
中      華      民      國      九十一      年      一    月    十一    日
